【裁判字號】    95,訴,241
【裁判日期】    950317
【裁判案由】    搶奪等
【裁判全文】
臺灣桃園地方法院刑事判決               95年度訴字第241號
    公  訴  人  台灣桃園地方法院檢察署檢察官
    被      告  己○○
                        （現羈押於臺灣桃園看守所）
                辛○○
                          7 號(現羈押於臺灣桃園看守所）
上列被告因搶奪等案件，經檢察官提起公訴（94年度偵字第1689
5 、18072 號），被告於準備程序進行中為有罪之陳述，經本院
合議庭裁定由受命法官獨任進行簡式審判程序，本院判決如下：
    主  文
己○○共同連續竊盜，累犯，處有期徒刑陸月。又共同連續意圖
為自己不法之所有，而搶奪他人之動產，累犯，處有期徒刑貳年
捌月。應執行有期徒刑參年。
辛○○共同連續竊盜，處有期徒刑伍月。又共同連續意圖為自己
不法之所有，而搶奪他人之動產，處有期徒刑貳年貳月。應執行
有期徒刑貳年伍月。
    事  實
一、己○○前於民國93年間因連續施用第1 級毒品案件，經本院
    以92年度訴字第1693號判處有期徒刑7 月確定，於93年12月
    30日縮刑期滿執行完畢。
二、己○○、辛○○基於意圖為自己不法所有之概括犯意聯絡，
    共同於如附表一編號1 至3 所示之時間、地點，以如附表一
    編號1 至3 所示之方法，連續竊取如附表一編號1 至3 所示
    被害人所有之重型機車各1 部，得手後，均供己○○代步使
    用。
三、又己○○、辛○○另基於意圖為自己不法所有之概括犯意聯
    絡，共同於如附表二編號1 至8 所示之時間、地點，以如附
    表二編號1 至8 所示之方法，連續搶奪如附表二編號1 至8
    所示之被害人等所有之財物，得手後，現金供2 人花用殆盡
    ，金飾變賣；手機部分變賣、部分供2 人留用；數位相機供
    己○○留用，其餘物品均隨意丟棄。而己○○、辛○○於如
    附表二編號8 所示之時間、地點搶得戊○○所有之財物後，
    隨即持其中寫有密碼之合作金庫金融卡，前往桃園縣桃園市
    ○○路青溪國中附近某櫃員機，由辛○○持金融卡輸入正確
    密碼後，以不正方法由上開自動付款設備取得戊○○所有帳
    戶內之存款新臺幣（下同）1000元。
四、另己○○承前意圖為自己不法所有之概括犯意，獨自1 人於
    如附表三編號1 、2 所示之時間、地點，以如附表三編號1
    、2 所示之方法，連續搶奪如附表三編號1 、2 所示被害人
    所有之財物，得手後，現金花用殆盡；手機部分變賣、部分
    供己留用；數位攝影機供己留用；其餘物品均隨意丟棄。
五、查獲經過：嗣經警循線查獲，並分別於94年9 月20日晚上8
    時許及翌（21）日凌晨0 時30分許，持臺灣桃園地方法院檢
    察署檢察官核發之拘票至辛○○及己○○住處，將2 人陸續
    拘提到案，且經2 人同意搜索，在辛○○住處起出行搶所得
    之手機3 枝、辛○○所有之安全帽1 頂；在己○○住處起出
    行搶所得之手機2 枝、數位相機1 台及數位攝影機1 台而查
    獲。
六、案經桃園縣政府警察局移送暨桃園縣政府警察局桃園分局報
    請臺灣桃園地方法院檢察署檢察官偵查起訴。本院合議庭依
    己○○、辛○○於準備程序進行中為有罪之陳述，裁定由受
    命法官獨任進行簡式審判程序審理。
    理  由
一、認定犯罪事實之證據及理由：
    上揭犯罪事實，均據被告己○○及辛○○於警詢、偵查及本
    院審理中坦承不諱，核與被害人、證人乙○○、王致權、庚○○、丙○○、陳寶綢、吳美珍、甲○○、吳淑卿、戊○○
    、陳雅玲及黃郁晴等人於警詢、偵查中證述之情節相符，並
    有證人庚○○、丁○○、乙○○、黃郁晴、戊○○、吳美珍
    及吳淑卿等人出具之贓物認領保管單共7 紙、贓物及採證照
    片數幀、車號查詢重型機車車籍1 紙、「車輛竊盜、車牌失
    竊資料個別查詢報表─查詢車輛認可資料」1 份、「車牌遺
    失（尋獲）證明單」1 紙、通聯調閱查詢單、買賣手機切結
    書或讓渡書7 紙、戊○○存摺交易明細影本等附卷可稽，復
    有被告辛○○所有之安全帽1 頂扣案可為佐證，被告2 人之
    自白足堪認與事實相符。本案事證明確，被告2 人犯行均洵
    堪認定，應依法論科。
二、論罪科刑：
  (一)核被告己○○、辛○○所為，均係犯刑法第320 條第1 項之
    竊盜罪、同法第325 條第1 項之搶奪罪及刑法第339 條之2
    第1 項之以不正方法由自動付款設備取得他人之物罪。被告
    己○○、辛○○就如附表一所示之竊盜犯行、如附表二所示
    之搶奪犯行，及持金融卡盜領之以不正方法由自動付款設備
    取得他人之物之犯行間，均有犯意聯絡及行為分擔，均為共
    同正犯。被告2 人共同搶奪被害人皮包之目的，在於取得皮
    包內之財物，而搶得戊○○之皮包後，因只有1 張金融卡有
    密碼，故只拿該張金融卡提領現金，另2 張金融卡沒有密碼
    所以就丟掉了等情，業據被告供述在卷，是被告搶奪時，應
    有預期以所搶得之金融卡盜領財物，係因其他金融卡沒有密
    碼故而作罷，而被告搶得戊○○皮包後，其內有合作金庫金
    融卡之密碼，被告持以提領現金，應不違反其搶奪取得財物
    之原意，而非另行起意。是被告意圖為自己不法之所有搶奪
    財物後持搶奪之金融卡提領現金，所犯搶奪罪與以不正方法
    由自動付款設備取得他人之物罪間具有手段、目的之牽連關
    係，應依刑法第55條規定從一重之刑法第325 條第1 項之搶
    奪罪處斷。起訴意旨以被告搶得皮包後因發現有密碼始臨時
    起意盜領戊○○之存款，而認所犯搶奪罪與以不正方法自自
    動付款設備取得他人之物罪，應分論併罰，容有誤會，此部
    分業經公訴檢察官詢問被告後更正在案，併予敘明。
  (二)被告己○○先後多次如附表一、二、三所示之竊盜、搶奪犯
    行，及被告辛○○先後如附表一、二所示之竊盜、搶奪犯行
    ，均時間緊接，方法相同，所犯構成要件同一，顯係基於概
    括犯意為之，均為連續犯，均應依刑法第56條規定加重其刑
    。另被告己○○前因連續施用第1 級毒品案件，經本院以92
    年度訴字第1693號判處有期徒刑7 月確定，甫於93年12月30
    日縮刑期滿執行完畢，有臺灣高等法院被告前案紀錄表1 份
    存卷可按，其於受有期徒刑之執行完畢後，5 年內再犯本件
    有期徒刑以上之罪，為累犯，應依刑法第47條規定遞加重其
    刑。
  (三)又被告2 人原係為供被告己○○代步之用始竊取如附表一編
    號1 至3 所示之重型機車，並無預謀利用上開贓車行搶之意
    ，業據被告2 人供承在卷，足認被告2 人所為上揭竊盜罪與
    搶奪罪間，並無手段、目的之牽連關係，其所犯上開2 罪犯
    意各別，行為互殊，應予分論併罰。
  (四)爰審酌被告2 人均為年輕人，不思以正當途徑取得財物，竟
    連續多次竊盜、搶奪他人財物之手段、情節，對被害人及社
    會治安所生危害不輕，本應從重量刑，惟被告均尚年輕、犯
    後坦承犯行且表示悔悟，態度尚佳等一切情狀，各量處如主
    文所示之刑，並定其應執行刑，以資懲儆。
三、沒收部分：
    扣案之安全帽1 頂雖為被告辛○○所有，惟安全帽為騎乘機
    車必備穿戴之物，尚難認係被告供犯罪所用之物，爰不予宣
    告沒收。
四、不另為無罪諭知部分：
  (一)另公訴意旨以被告2 人共同意圖為自己不法所有之概括犯意
    聯絡，於如附表四編號1 所示時間、地點，以如附表四編號
    1 所示方法，搶奪不詳女子被害人之財物，及被告己○○基
    於意圖為自己不法所有之概括犯意，於如附表四編號2 所示
    時間、地點，獨自1 人以如附表四編號2 之方法搶奪不詳被
    害女子之財物，因認己○○、辛○○2 人於附表四編號1 部
    分，及己○○於附表四編號2 部分，亦均涉有搶奪罪嫌等語
    。
  (二)按被告或共犯之自白，不得作為有罪判決之唯一證據，仍應
    調查其他必要之證據，以察其是否與事實相符，刑事訴訟法
    第156 條第2 項定有明文。查如附表四編號1 、2 部分雖經
    被告自白犯行，惟均未有被害人出面指訴，亦無贓物可供追
    查，是此部分除被告自白外，復查無其他證據足資證明被告
    確有公訴人所指此部分之犯行，揆諸前揭規定，無從認定被
    告有此部分犯行，惟公訴意旨認此部分與前揭搶奪罪論罪科
    刑部分，有連續犯之裁判上一罪關係，爰均不另為無罪之諭
    知。
五、據上論斷，應依刑事訴訟法第273 條之1 第1 項、第299 條
    第1 項前段，刑法第28條、第56條、第320 條第1 項、第32
    5 條第1 項、第339 條之2 第1 項、第55條、第47條、第51
    條第5 款，罰金罰鍰提高標準條例第1 條前段，判決如主文
    。
本案經檢察官邱曉華到庭執行職務。
中    華    民    國    95    年  3     月      17    日
                  刑事第六庭法  官  蔡寶樺
以上正本證明與原本無異。
如不服本判決，應於判決送達後10日內，向本院提出上訴狀。
                            書記官  許弘樺
中    華    民    國    95    年    3     月    17    日
中華民國刑法第320條
(普通竊盜罪、竊佔罪)
意圖為自己或第三人不法之所有，而竊取他人之動產者，為竊盜
  罪，處5年以下有期徒刑、拘役或500元以下罰金。
意圖為自己或第三人不法之利益，而竊佔他人之不動產者，依前
項之規定處斷。
前二項之未遂犯罰之。
中華民國刑法第325條
(普通搶奪罪)
意圖為自己或第三人不法之所有，而搶奪他人之動產者，處6月
以上5年以下有期徒刑。
因而致人於死者，處無期徒刑或7年以上有期徒刑，致重傷者，
處3年以上10年以下有期徒刑。
第 1 項之未遂犯罰之。
中華民國刑法第339條之2
意圖為自己或第三人不法之所有，以不正方法由自動付款設備取得他人之
物者，處三年以下有期徒刑、拘役或一萬元以下罰金。
以前項方法得財產上不法之利益或使第三人得之者，亦同。
附表一：己○○與辛○○共犯之竊盜案件
┌──┬───┬────┬───┬────────┬────┐
│編號│時  間│地    點│被害人│ 犯罪方法       │所得財物│
├──┼───┼────┼───┼────────┼────┤
│ １ │94年8 │桃園縣桃│某不詳│被告2 人見機車鑰│某不詳車│
│    │月中旬│園市中正│姓名年│匙插於電門上未拔│牌號碼之│
│    │某日  │路與三民│籍人士│下，徒手以該鑰匙│銀色重型│
│    │      │路交岔路│      │開啟電門，將該機│機車1部 │
│    │      │口      │      │車騎走，供己○○│。      │
│    │      │        │      │代步使用。      │        │
│    │      │        │      │                │        │
├──┼───┼────┼───┼────────┼────┤
│ ２ │94年9 │桃園縣桃│乙○○│同上。          │車牌號碼│
│    │月4日 │園市中正│      │                │HRI-050 │
│    │晚上8 │一街與正│      │                │號重型機│
│    │時許  │康一街之│      │                │車1 部。│
│    │      │交岔路口│      │                │        │
├──┼───┼────┼───┼────────┼────┤
│ ３ │94年9 │桃園縣桃│王致權│同上。          │車牌號碼│
│    │月19日│園市永康│      │                │HST-589 │
│    │下午某│街127號 │      │                │號重型機│
│    │時許  │門口（御│      │                │車1 部。│
│    │      │花園KTV │      │                │        │
│    │      │附近）  │      │                │        │
└──┴───┴────┴───┴────────┴────┘
附表二：己○○與辛○○共犯之搶奪案件
┌──┬───┬────┬─────────┬───────┐
│編號│時  間│地    點│  犯罪方法        │  所得財物    │
├──┼───┼────┼─────────┼───────┤
│ 1  │94年8 │桃園縣桃│由己○○騎乘與潘建│皮包1只，內有 │
│    │月30日│園市永福│呈共同竊得之如附表│手機1 枝（型號│
│    │下午5 │西街115 │一編號1 所示重型機│DBTEL 5689、序│
│    │時25分│巷口附近│車搭載辛○○，2 人│號000000000000│
│    │許    │        │均頭戴安全帽，見被│590 號）、現金│
│    │      ├────┤害人在路旁行走，即│4000元、金項鍊│
│    │      │被害人  │尾隨其後靠近，趁其│、金手鍊各1 條│
│    │      ├────┤不及注意之際，由潘│、金融卡、存摺│
│    │      │庚○○  │建呈自後方出手搶奪│、印章、信用卡│
│    │      │        │被害人所有之皮包1 │及身分證件等物│
│    │      │        │只。              │。現金花用殆盡│
│    │      │        │                  │；手機供辛○○│
│    │      │        │                  │留用；金飾變賣│
│    │      │        │                  │；其餘物品均丟│
│    │      │        │                  │棄。          │
├──┼───┼────┼─────────┼───────┤
│ 2  │94年9 │桃園縣桃│同上。            │皮包1只，內有 │
│    │月2日 │園市正光│                  │現金2萬元、手 │
│    │晚上7 │街91號前│                  │機1枝（型號OKW│
│    │時6分 │        │                  │AP 163、序號35│
│    │許    ├────┤                  │0000000000000 │
│    │      │被害人  │                  │號）、桃園地檢│
│    │      ├────┤                  │署觀護人識別證│
│    │      │丙○○  │                  │、金融卡、駕照│
│    │      │        │                  │及鑰匙等物。現│
│    │      │        │                  │金花用殆盡；手│
│    │      │        │                  │機由己○○變賣│
│    │      │        │                  │；其餘物品均隨│
│    │      │        │                  │意丟棄。      │
├──┼───┼────┼─────────┼───────┤
│ 3  │94年9 │桃園縣桃│同上。            │手提包1只，內 │
│    │月初某│園市正康│                  │有現金4、5百元│
│    │日    │一街附近│                  │、手機1 枝（型│
│    │      │        │                  │號K887、序號35│
│    │      ├────┤                  │0000000000000 │
│    │      │被害人  │                  │號）及金融卡等│
│    │      ├────┤                  │物。現金花用殆│
│    │      │陳寶綢  │                  │盡；手機供陳賢│
│    │      │        │                  │木變賣；其餘物│
│    │      │        │                  │品均隨意丟棄。│
├──┼───┼────┼─────────┼───────┤
│ 4  │94年9 │桃園縣桃│由己○○騎乘與潘建│皮包1 只，內有│
│    │月7 日│園市民生│呈共同竊得之如附表│現金4 萬元、手│
│    │下午5 │路慶豐銀│一編號2 所示車牌號│機1 枝（型號AS│
│    │時許  │行前    │碼HRI-050 號重型機│US、序號353612│
│    │      ├────┤車搭載辛○○，2 人│000000000號） │
│    │      │被害人  │均頭戴安全帽，見被│、證件及鑰匙等│
│    │      ├────┤害人在路旁行走，即│物。現金花用殆│
│    │      │吳美珍  │尾隨其後靠近，趁其│盡；手機供潘建│
│    │      │        │不及注意之際，由潘│呈留用；其餘物│
│    │      │        │建呈自後方出手搶奪│品均隨意丟棄。│
│    │      │        │被害人所有之皮包1 │              │
│    │      │        │只。              │              │
├──┼───┼────┼─────────┼───────┤
│ 5  │94年9 │桃園縣桃│同上。            │手提包1 只，內│
│    │月8日 │園市秀山│                  │有現金5000元、│
│    │晚上7 │路7 號對│                  │手機2 枝（型號│
│    │時許  │面      │                  │NOKIA2650 、序│
│    │      ├────┤                  │號000000000000│
│    │      │被害人  │                  │584 號、353800│
│    │      ├────┤                  │000000000號） │
│    │      │甲○○  │                  │身分證、駕照及│
│    │      │        │                  │金融卡等物。現│
│    │      │        │                  │金花用殆盡；手│
│    │      │        │                  │機由己○○變賣│
│    │      │        │                  │；其餘物品均隨│
│    │      │        │                  │意丟棄。      │
├──┼───┼────┼─────────┼───────┤
│ 6  │94年9 │桃園縣桃│同上。            │購物袋1只，內 │
│    │月初某│園市南門│                  │有現金2000元、│
│    │日下午│市場附近│                  │數位相機1 部及│
│    │3、4時│        │                  │身分證件等物。│
│    │許    ├────┤                  │數位相機供陳賢│
│    │      │被害人  │                  │木留用；現金花│
│    │      ├────┤                  │用殆盡；其餘物│
│    │      │某不詳姓│                  │品均隨意丟棄。│
│    │      │名年籍中│                  │（在己○○住處│
│    │      │年婦女  │                  │查獲數位相機）│
├──┼───┼────┼─────────┼───────┤
│ 7  │94年9 │桃園縣桃│由己○○騎與辛○○│皮包1只，內有 │
│    │月、10│園市文化│共同竊得之某重型機│現金400 元及手│
│    │月間某│街28號前│車搭載辛○○，2 人│機1 枝（型號  │
│    │日    │        │均頭戴安全帽，見吳│SONY ERICSSON │
│    │      ├────┤淑卿在路旁行走，即│、序號00000000│
│    │      │被害人  │尾隨其後靠近，趁其│0000000 號）等│
│    │      ├────┤不及注意之際，由潘│物。現金花用殆│
│    │      │吳淑卿  │建呈自後方出手搶奪│盡；手機供潘建│
│    │      │        │吳淑卿所有之皮包1 │呈留用。      │
│    │      │        │只。              │              │
├──┼───┼────┼─────────┼───────┤
│ 8  │94年9 │桃園縣桃│由己○○騎乘與潘建│皮包1只，內有 │
│    │月19日│園市成功│呈共同竊得之如附表│現金600 元、手│
│    │下午1 │路與朝陽│一編號3 所示車牌號│機1 枝（型號IN│
│    │時許  │街之交岔│碼HST-589 號重型機│NOSTREAM、序號│
│    │      │路口處（│車搭載辛○○，2 人│00000000000000│
│    │      │即東門國│人均頭戴安全帽，見│7 號）、支票4 │
│    │      │小附近）│戊○○在路旁行走，│張、金融卡及身│
│    │      ├────┤即尾隨其後靠近，趁│分證件等物。現│
│    │      │被害人  │其不及注意之際，由│金花用殆盡，手│
│    │      ├────┤由辛○○自後方出手│機供辛○○留用│
│    │      │戊○○  │搶奪戊○○所有之皮│。己○○與潘建│
│    │      │        │包1 只。          │呈並共同以其中│
│    │      │        │                  │有密碼之合作金│
│    │      │        │                  │庫金融卡提領許│
│    │      │        │                  │靜華帳戶內現金│
│    │      │        │                  │1000元後，將金│
│    │      │        │                  │融卡及其餘物品│
│    │      │        │                  │丟棄。        │
└──┴───┴────┴─────────┴───────┘
附表三：己○○單獨所犯之搶奪案件
┌──┬───┬────┬─────────┬───────┐
│編號│時  間│地    點│  犯罪方法        │所得財物      │
├──┼───┼────┼─────────┼───────┤
│ 1  │94年9 │桃園縣桃│己○○獨自騎乘與潘│手提包1 只，內│
│    │月3日 │園市朝陽│建呈共同竊得之如附│有現金2千5百元│
│    │下午2 │街2段1號│表一編號1 所示重型│、手機2支（型 │
│    │時30分│前      │機車，頭戴安全帽，│號SONYERICSSON│
│    │許    ├────┤見被害人獨自站在路│、三星，序號35│
│    │      │被害人  │旁，即趁其不及注意│0000000000000 │
│    │      ├────┤之際，自後方出手搶│號、0000000000│
│    │      │陳雅玲  │奪被害人所有之皮包│62839號）、提 │
│    │      │        │1只 。            │款卡及信用卡等│
│    │      │        │                  │物。現金花用殆│
│    │      │        │                  │盡；手機變賣；│
│    │      │        │                  │其餘物品均隨意│
│    │      │        │                  │丟棄。        │
├──┼───┼────┼─────────┼───────┤
│    │94年9 │桃園縣桃│己○○獨自騎乘與潘│皮包1只，內有 │
│ 2  │月20日│園市朝陽│建呈共同竊得之如附│數位攝影機1部 │
│    │下午1 │街11號前│表一編號3 所示車牌│、手機1 枝（型│
│    │、2時 │（即桃園│號碼HST-589 號重型│號SONYERICSSON│
│    │許    │縣桃園市│機車，頭戴安全帽，│、手機序號3568│
│    │      │成功路「│，見被害人獨自站在│00000000000 號│
│    │      │中國國際│路旁，即趁其不及注│）、印章1 枚、│
│    │      │商業銀行│意之際，自後方出手│身分證件、金融│
│    │      │」旁之巷│搶奪被害人所有之皮│卡及信用卡等物│
│    │      │子內）  │包1只。           │。手機及數位攝│
│    │      ├────┤                  │影機供己留用；│
│    │      │被害人  │                  │其餘物品均隨意│
│    │      ├────┤                  │丟棄。        │
│    │      │黃郁晴  │                  │              │
│    │      │        │                  │              │
└──┴───┴────┴─────────┴───────┘
附表四：不另為無罪諭知部分
┌──┬───┬────┬─────────┬───────┐
│編號│時  間│地    點│  犯罪方法        │  所得財物    │
├──┼───┼────┼─────────┼───────┤
│ 1  │94年8 │桃園縣桃│由己○○騎乘與潘建│皮包1只，內有 │
│    │月中旬│園市縣府│呈共同竊得之如附表│現金7、8千元、│
│    │某日下│路與中山│一編號1 所示之重型│手機3 枝、金融│
│    │午某時│北路之交│機車搭載辛○○，2 │卡及身分證件等│
│    │許    │岔路口  │人均頭戴安全帽，見│物。現金花用殆│
│    │      ├────┤被害人在路旁行走，│盡；手機部分供│
│    │      │被害人  │即尾隨其後靠近，趁│己留用、部分變│
│    │      ├────┤被害人未及注意之際│賣；其餘物品均│
│    │      │某不詳姓│，由辛○○自後方出│丟棄在桃園縣桃│
│    │      │名年籍女│手搶奪被害人所有之│園市○○路某排│
│    │      │子      │皮包1 只。        │水溝內。      │
│    │      │        │                  │              │
├──┼───┼────┼─────────┼───────┤
│ 2  │94年9 │桃園縣桃│己○○獨自騎乘與潘│皮包1只，內有 │
│    │月初某│園市假日│建呈共同竊得之如附│現金7千元、手 │
│    │日    │飯店附近│表一編號2 所示車牌│機1 枝、信用卡│
│    │      │        │號碼HRI-050 號重型│及身分證件等物│
│    │      ├────┤機車，頭戴安全帽，│。現金花用殆盡│
│    │      │被害人  │見被害人在路旁行走│；手機變賣；其│
│    │      ├────┤，即尾隨其後靠近，│餘物品均隨意丟│
│    │      │某不詳姓│趁其不及注意之際，│棄。          │
│    │      │名年籍女│出手搶奪被害人所有│              │
│    │      │子      │之皮包1 只。      │              │
│    │      │        │                  │              │
└──┴───┴────┴─────────┴───────┘


司法院資訊處製作；財團法人民間司法改革基金會備份。
